臺灣高雄地方法院刑事判決　　　　　　　100年度訴字第554號
公　訴　人　臺灣高雄地方法院檢察署檢察官
被　　　告　林楓騵
選任辯護人　張賜龍律師
　　　　　　陳靜娟律師
被　　　告　楊哲宇
選任辯護人　李偉如律師
被　　　告　楊清和
指定辯護人　本院公設辯護人黃秋葉
被　　　告　段思誠
選任辯護人　劉嘉裕律師
　　　　　　謝孟璇律師
被　　　告　許家齊
選任辯護人　郭家駿律師
上列被告因違反毒品危害防制條例等案件，經檢察官提起公訴（
100 年度偵字第3360、3878、4950、5565、12343 號），本院判
決如下：
    主  文
林楓騵犯如附表一所示之拾玖罪，均累犯，各處如附表一主文欄
所示之刑及沒收。應執行有期徒刑拾捌年，扣案如附表五編號５
所示之行動電話壹支沒收之，未扣案之新臺幣伍拾玖萬貳仟元沒
收之，如一部或全部不能沒收時，以其財產抵償。其餘被訴部分
無罪。
楊哲宇共同犯如附表二、三所示之柒罪，均累犯，各處如附表二
、三主文欄所示之刑及沒收。應執行有期徒刑柒年，扣案如附表
五編號、、所示之行動電話共參支均沒收之，未扣案之新
臺幣陸仟肆佰元與楊清和連帶沒收之，如一部或全部不能沒收時
，以其與楊清和之財產連帶抵償，未扣案之新臺幣貳萬參仟元與
段思誠連帶沒收之，如一部或全部不能沒收時，以其與段思誠之
財產連帶抵償。
楊清和共同犯如附表二所示之參罪，各處如附表二主文欄所示之
刑及沒收。應執行有期徒刑肆年，扣案如附表五編號、所示
之行動電話共貳支均沒收之，未扣案之新臺幣陸仟肆佰元與楊哲
宇連帶沒收之，如一部或全部不能沒收時，以其與楊哲宇之財產
連帶抵償。
段思誠共同犯如附表三所示之肆罪，各處如附表三主文欄所示之
刑及沒收。應執行有期徒刑柒年，扣案如附表五編號、所示
之行動電話共貳支均沒收之，未扣案之新臺幣貳萬參仟元與楊哲
宇連帶沒收之，如一部或全部不能沒收時，以其與楊哲宇之財產
連帶抵償。
許家齊販賣第三級毒品，處有期徒刑參年陸月，扣案如附表五編
號之１所示之現金新臺幣參萬陸仟元沒收，未扣案之0000
000000號行動電話壹支沒收，如全部或一部不能沒收時，
追徵其價額。
    事  實
一、林楓騵前因(一)違反槍砲彈藥刀械管制條例、違反毒品危害防
    制條例等案件，經台灣高等法院高雄分院分別以90年度上訴
    字第1454號、92年度上更(一)字第274 號判處有期徒刑5 年2
    月、1 年3 月確定，嗣經裁定減刑並定應執行有期徒刑5 年
    7 月，又(二)因犯竊盜案件，經台灣屏東地方法院以92年度訴
    字第616 號判處有期徒刑5 月確定，並於假釋中視為減刑為
    有期徒刑2 月又15日，上開(一)(二)部分接續執行，甫於民國96
    年6 月22日縮短刑期假釋出監，並於97年9 月2 日假釋期滿
    未經撤銷視為有期徒刑執行完畢；楊哲宇前因違反毒品危害
    防制條例案件，經本院以98年度審易字第2225號判處有期徒
    刑5 月確定，甫於99年1 月20日易科罰金執行完畢。
二、林楓騵明知愷他命係毒品危害防制條例所明定之第三級毒品
    ，不得販賣、轉讓，詎其竟意圖營利，而基於販賣、轉讓第
    三級毒品之犯意，以其所有之0000000000號門號行動電話（
    即附表五編號5 之行動電話）作為販賣、轉讓毒品時之聯繫
    工具，而於如附表一編號1 至5 、7 至19所示之時間、地點
    ，將如附表一編號1 至5 、7 至19所示數量、價值之愷他命
    販賣給楊哲宇，及於如附表一編號6 所示之時間、地點，將
    如附表一編號6 所示之愷他命樣品1 小包轉讓給許志揚（均
    無證據證明該等愷他命之純質淨重達於20公克以上）。嗣於
    100 年1 月18日晚間7 時45分許，林楓騵在高雄市○○區○
    ○路、榮成一街口經警方攔查，並陸續扣得如附表五編號1
    至13所示之物。
三、楊哲宇、楊清和均明知愷他命係毒品危害防制條例所明定之
    第三級毒品，不得販賣，詎楊哲宇為圖營利，竟與楊清和共
    同基於販賣第三級毒品之犯意聯絡，分別以其等所有之0000
    000000號、0000000000號門號之行動電話（即附表五編號20
    、19之行動電話）作為販毒時彼此之聯繫工具，而於如附表
    二所示之時間、地點，將如附表二所示數量、價值之愷他命
    販賣給附表二所示之對象（均無證據證明該等愷他命之純質
    淨重達於20公克以上）。
四、楊哲宇、段思誠均明知愷他命係毒品危害防制條例所明定之
    第三級毒品，不得販賣，詎楊哲宇為圖營利，竟與段思誠共
    同基於販賣第三級毒品之犯意聯絡，分別以其等所有之0000
    000000號、0000000000號門號行動電話（即附表五編號20、
    22之行動電話）作為販毒時彼此之聯繫工具，而於如附表三
    所示之時間、地點，將如附表三所示數量、價值之愷他命販
    賣給附表三所示之對象（均無證據證明該等愷他命之純質淨
    重達於20公克以上）。
五、許家齊明知愷他命係毒品危害防制條例所明定之第三級毒品
    ，不得販賣、轉讓、或持有純質淨重20公克以上，詎其竟意
    圖營利，而基於販賣第三級毒品之犯意，以其所有之000000
    0000號門號行動電話（未扣案）作為販毒時之聯繫工具，而
    於100 年1 月28日晚間8 時至9 時55分許間之某時，在如附
    表四所示之地點，將如附表四所示數量、價值之愷他命販賣
    給楊哲宇。嗣其等交易完成後，楊哲宇於同日晚間9 時55分
    許，在高雄市新興區○○○路50號前經警方攔查，並扣得如
    附表五編號14至25所示之物；警方並於100 年2 月10日12時
    10分許，於許家齊位於高雄市苓雅區○○○路400 之1 號之
    住處扣得如附表五編號26至29所示之物。
    理  由
壹、證據能力部分：
    按被告以外之人於審判外之陳述，雖不符前4 條之規定，而
    經當事人於審判程序同意作為證據，法院審酌該言詞陳述或
    書面陳述作成時之情況，認為適當者，亦得為證據，刑事訴
    訟法第159 條之5 第1 項定有明文。查本案認定事實所引用
    之卷內證據資料，除原已符同法第159 條之1 至第159 條之
    4 規定、及法律另有規定等傳聞法則例外規定，而得作為證
    據外，並無證據證明係公務員違背法定程式所取得，而檢察
    官、被告林楓騵、楊哲宇、楊清和、段思誠、許家齊及其等
    之辯護人於本院行準備程序時，均同意其作為本案證據之證
    據能力（院卷四第98、144 頁），且本院審酌前揭陳述作成
    時之情況，並無違法取證之瑕疵，亦認以之作為證據為適當
    ，是本件有關被告以外之人於審判外之言詞或書面陳述等供
    述證據，依前揭法條意旨，自均得為證據。
貳、有罪部分：
一、被告林楓騵、楊哲宇、楊清和、許家齊部分：
  (一)訊據被告林楓騵、楊哲宇、楊清和、許家齊對於前揭所涉犯
    罪事實均坦承不諱（院卷四第31-33 、39-44 、97、251-25
    5 頁）。被告林楓騵部分並有海岸巡防總局南部地區巡防局
    高雄第一機動查緝隊100 年1 月18日搜索扣押筆錄、扣押物
    品目錄表、查緝暨搜索現場照片、0000000000號行動電話通
    訊監察譯文（100 年1 月18日部分）、扣案物品照片、0000
    000000號行動電話通訊監察譯文（附表一部份）、內政部警
    政署刑事警察局（下稱刑事局）鑑定書可證（警卷一第4-9
    、13-14 、35-42 、48頁、偵卷一第55-56 頁、偵卷二第35
    -62 頁、偵卷三第58-59 頁）；被告楊哲宇、楊清和部分並
    有0000000000號行動電話通訊監察譯文可證（警卷三第45、
    47頁）；被告許家齊部分，並經證人楊哲宇於審理中證述明
    確（院卷四第222 頁），且有海岸巡防總局南部地區巡防局
    高雄第一機動查緝隊100 年1 月28日搜索扣押筆錄、扣押物
    品目錄表、查緝現場照片、100 年2 月10日搜索扣押筆錄、
    扣押物品目錄表、查緝現場照片、刑事局鑑定書、扣案證物
    照片、0000000000通訊監察譯文、高雄醫學大學附設中和紀
    念醫院檢驗報告可證（警卷三第25 -29、78-79 頁、偵卷三
    第60-61 、68頁、偵卷四第16-19 、30、91-92 頁、院卷四
    第164-166 頁），是堪認其等自白均與事實相符。
  (二)至就附表一編號6 部分，公訴意旨雖認被告林楓騵係販賣1
    公斤之愷他命予證人許志揚，而非僅轉讓愷他命樣品。惟公
    訴意旨此部所指，僅以卷附如附表六所示之雙方當日通訊監
    察譯文為其論據，然被告林楓騵及證人許志揚均於審理中明
    確否認當日有販賣愷他命之行為，均稱：當日只有交付愷他
    命樣品，並沒有完成交易，因為新臺幣（下同）20萬元1 公
    斤的愷他命品質不佳等語（院卷四第41、232-235 頁）。而
    查前揭雙方之通訊監察譯文內容，實際上並未顯現雙方於見
    面時確實已有如數交付1 公斤愷他命之情形；且依本件所認
    定被告林楓騵另次販賣1 公斤愷他命之價格係為225000元（
    如附表一編號17），是證人許志揚雖欲以20萬元購買1 公斤
    之愷他命，然被告林楓騵因預期價位過低、愷他命品質可能
    不為證人許志揚所接受故僅取少許樣品供對方試用，以免去
    持大量毒品至現場卻無法完成交易之不便及風險，本與常理
    並無顯然之違背，而公訴意旨亦未提出其餘足使本院認定當
    日確有完成買賣之客觀事證，是應認被告林楓騵此部所辯尚
    非無據。至證人許志揚雖於審理中另證稱：99年12月14日林
    楓騵拿給伊的東西伊認為不是愷他命，因為他拿來的東西伊
    試了覺得沒有味道，拿來舔味道是鹹的，但愷他命應該是苦
    的等語（院卷四第237 頁）。惟自如附表六所示之通訊監察
    譯文內容，可知該次交易係證人許志揚於該日下午2 時47分
    許陸續向被告林楓騵以電話聯繫，而詢問購買金額為20萬元
    之愷他命，雙方並約定於同日晚間8 、9 時許見面交貨，被
    告林楓騵復確實於同日晚間9 時21分許於電話中向證人許志
    揚稱「已經跟人家拿票（指愷他命樣品）要過去了」等語，
    有該等譯文可證（偵卷二第45-46 頁）。是若被告林楓騵明
    知該價位過低、無法順利取得愷他命，於電話中告知無法完
    成交易即可；惟其既明知證人許志揚可能當場試用、又已大
    費周章取得樣本持與證人許志揚見面，自難認有何以全然虛
    偽之物品欺騙證人許志揚之僥倖心理，是被告林楓騵當日轉
    讓予證人許志揚之物品，應認確屬愷他命、僅因所要求之價
    位過低導致品質不佳無疑。
二、被告段思誠部分：
    訊據被告段思誠固坦承有於如附表三所示之時間，持用0000
    000000號行動電話門號與被告楊哲宇聯繫，向被告楊哲宇取
    得如附表三所示數量之愷他命，並將之交予如附表三所示之
    對象，及將購毒者所交付之價金轉交給被告楊哲宇之事實（
    院卷四第149 、265 頁），惟矢口否認有何與被告楊哲宇共
    同販賣愷他命之主觀犯意聯絡，辯稱：伊是幫助朋友施用毒
    品，沒有與楊哲宇共同販賣之意思云云。經查：
  (一)被告段思誠所自承其客觀上於如附表三所示之時間，向被告
    楊哲宇取得如附表三所示數量之愷他命，並將之交予如附表
    三所示之對象，及將購毒者所交付之價金轉交給被告楊哲宇
    等情，經核與證人楊哲宇於審理中之證述均屬相符（院卷四
    第222-223 、228-232 頁），且有卷附之0000000000號行動
    電話通訊監察譯文可證（警卷三第51、52、53、56頁，內容
    如附表七所示），是此部份自已足堪認定。而其雖執前詞置
    辯，惟查，其於警詢中經詢及如附表七（即其與楊哲宇之通
    聯）之譯文意旨分別為何時，係供稱：編號2-1 是朋友叫伊
    幫忙問愷他命20的數量，但20代表的數量是多少伊不清楚；
    編號2-2 譯文中所說之「衣服、熊掌、亞曼尼」等內容都是
    要穿的衣服；編號3 的「5 杯」是飲料的意思，「昨天那些
    20」是指愷他命，但20是指多少數量伊不知道；編號4-1 「
    3 個、5 個、大杯」都是飲料的意思；編號4-2 「先囤20起
    來」、「可以先拿5 嗎」都是朋友叫伊問愷他命，伊是照伊
    朋友的意思問，代表的意思伊不清楚；編號4-3 「改30啦」
    也是朋友說的，含意伊不清楚等語（警卷三第18-19 頁），
    直至偵查中始供稱：編號1-2 是伊借楊哲宇5200元；編號2-
    1 的「20」代表20公克；編號2-2 的「熊掌」、「亞曼尼」
    是指搖頭丸；編號3 的「5 杯」、「20」都是指愷他命；編
    號4-1 的「3 個、5 個、大杯」都是愷他命重量；編號4-2
    的「囤20起來」、「先拿5 」也是愷他命重量等語（偵卷三
    第15-16 、29-33 頁），是其對於本件犯罪事實本已有隨偵
    查之進行而更易辯詞之狀況，則其所辯是否足採，本非無疑
    。
  (二)且實務上固有受他人委託代為購買毒品之行為存在，然此等
    行為人於「代他人購買毒品」之餘，若亦確實有「助貨主交
    付毒品並收取價金販售毒品」之客觀行為，且並與毒品貨主
    關係甚為密切，本難僅依其有「受他人委託購買」之主觀意
    思，即一律排除其併有「助貨主販售」之意圖而僅論以幫助
    施用之理。經查，被告段思誠於偵查、審理中亦自承：網咖
    裡都知道伊有朋友在賣愷他命，所以買愷他命都會找伊；伊
    幫忙買的朋友都是在網咖認識的，不知道他們的本名等語（
    偵卷三第17頁、院卷四第266 頁），是足認各次委託被告段
    思誠購買愷他命之人，實際上與其並無密切之往來關係，反
    係僅屬隨機於網咖此等遊樂場所認識之對象。再就如附表七
    之通訊監察譯文內容，亦可知被告段思誠確有：(一)於編號2-
    2 中，向被告楊哲宇表示「我拿給你看的賣衣服的簿子有沒
    有」、「他那邊還有什麼牌子」、「你不是有看有什麼熊掌
    的還有什麼的」、「亞曼尼」等內容，參諸其前揭偵查中供
    稱所謂之「熊掌」、「亞曼尼」均屬搖頭丸毒品之代稱乙節
    ，顯見其除可自被告楊哲宇處取得毒品外，尚能與被告楊哲
    宇討論毒品之種類、外觀；(二)於編號3 中，其向被告楊哲宇
    詢問毒品數量「你那有到5 杯嗎」，而經被告楊哲宇答以「
    不夠」後，其並答以「這樣怎麼辦」、「現在人家要」、「
    昨天那些20人家要了都處理完了」、「我哪知道怎麼辦」，
    亦於該筆交易中立於與被告楊哲宇相同之出貨立場進行討論
    ；(三)於編號4-1 、4-2 中並向被告楊哲宇數度叮囑毒品之重
    量「要像大杯的一樣」、「要有夠」；(四)又於編號3 、4-3
    中尚能與被告楊哲宇以假冒他人名義、或自稱「你爸」等用
    語互相嬉鬧、應答等情，在在均顯見被告段思誠並非僅能對
    被告楊哲宇提供之毒品全盤接受之單純之毒品買方，而本屬
    與被告楊哲宇立於相同之毒品供貨立場甚明。是被告段思誠
    既與被告楊哲宇之關係甚為密切，反之，其與毒品買方則僅
    屬隨機結識之關係，則縱其併有為買方購買毒品之動機，相
    較而言毋寧仍係以助益被告楊哲宇對外販賣毒品始為其主要
    之目的，方決意為本件代他人取貨、付款之行為甚明。而此
    經核並與被告楊清和於偵查中基於證人身分證稱：楊哲宇有
    跟伊說如果朋友需要愷他命的話就跟他講，他說他那裡有愷
    他命，要伊幫他介紹朋友，段思誠應該也是介紹朋友跟楊哲
    宇交易等語（偵卷三第22-23 頁），而明確表示其及段思誠
    與被告楊哲宇間均為「代楊哲宇介紹毒品買主」之關係相符
    。
  (三)況且，被告楊哲宇亦於審理中基於證人身分證稱：於100 年
    1 月7 日中午12時45分之通聯譯文中，伊要段思誠開「235
    」的價錢給他台中的朋友殺價，因為如果開太低伊會沒有獲
    利，段思誠也知道開太低伊會沒有獲利等語（院卷四第230-
    231 頁，此部譯文見警卷三第53頁）。是以，被告楊哲宇除
    依前揭所述已明知其行為將對被告楊哲宇之販賣毒品犯行有
    所助益外，顯然亦對於其行為將使被告楊哲宇因而獲利乙節
    知之甚明。是參諸前揭說明，被告段思誠各次行為時主觀上
    確有為助益被告楊哲宇販賣愷他命而使被告楊哲宇因而獲利
    之犯意、客觀上亦有代被告楊哲宇收取價金、轉交愷他命等
    行為而該當「販賣愷他命」此一客觀構成要件等情，自已足
    堪認定。
三、至公訴意旨固併認被告段思誠、楊清和係共同基於享有販賣
    愷他命所得之利益，而均有為自己營利之意圖，惟此部無非
    係以被告楊哲宇於偵查中供稱：伊與楊清和、段思誠都是一
    起出錢跟上游買毒品等語為其論據（偵卷三第25、34頁）。
    惟此等共同出資之情形，除被告楊哲宇此部所述外，並無其
    餘客觀事證可供佐證，且與被告楊哲宇另於同次偵查中所述
    ：伊三人是100 年1 月28日查獲當天合資，但是是伊拿全部
    的錢出來等語（偵卷三第33頁），及被告段思誠、楊清和於
    偵查中所述：「（是否一起去買毒品然後再各自去賣？）段
    思誠答：如果我跟楊哲宇買完毒品，我就過手拿給我朋友；
    楊清和答：我都是跟楊哲宇說我朋友要多少數量，我再拿錢
    給楊哲宇」等語均有所不符（偵卷三第34頁），自難僅憑被
    告楊哲宇此等前後不一致、又與被告楊清和、段思誠2 人供
    述有所不符之證述，作為被告段思誠、楊清和2 人「亦有與
    被告楊哲宇共同營利之意圖」此等更不利認定之依據。另被
    告段思誠固另於偵查中供稱：伊拿20公克5400元就賺1 、20
    0 元；被告楊清和亦於同次庭期供稱：伊拿20公克5400元就
    賺個500 元等語（偵卷三第34頁），而自承有因其等行為取
    得利益之事實。惟查，參諸本件附表一、三所認定被告楊哲
    宇購入、賣出愷他命之價格，在20公克之愷他命情形，其成
    本大約為4600元、並以5200元之價格售出，其間差價僅有60
    0 元，難認被告楊哲宇如何甘願予被告楊清和賺取較自身更
    高之利益，是被告楊清和、乃至於被告段思誠此部所述，是
    否確與事實相符，亦有可疑之處。至被告段思誠另於審理中
    供稱：伊在網咖的朋友拿到毒品有時會請伊施用等語（院卷
    四第266 頁），然此至多僅得認係各該購毒者偶然回饋被告
    段思誠之性質，要無從遽認屬被告段思誠為本件犯行之主要
    目的。是被告段思誠、楊清和等人此部偵查及審理中之供述
    ，亦無從在其等基於助益被告楊哲宇販賣愷他命而使被告楊
    哲宇因而獲利之犯意外，另逕以之作為其等與被告楊哲宇尚
    有共同營利、或為其等係單獨為己營利等意圖之佐證，均併
    此敘明。
四、綜上所述，被告段思誠所辯，經核均屬臨訟卸責之詞，不足
    採信，本件被告林楓騵、楊哲宇、楊清和、許家齊、段思誠
    等人所為，均屬事證明確，應予依法論科。
五、論罪部分：
    核被告林楓騵如附表一編號1 至5 、7 至19所為、被告楊哲
    宇如附表二、三所為、及被告許家齊如附表四所為，均係犯
    毒品危害防制條例第4 條第3 項之販賣第三級毒品罪，被告
    林楓騵如附表一編號6 所為，則係犯毒品危害防制條例第8
    條第3 項之轉讓第三級毒品罪，公訴意旨認被告林楓騵所涉
    附表一編號6 部分係犯販賣第三級毒品罪，揆諸前揭說明，
    尚有未合，惟二者之社會基本事實同一，爰依法變更起訴法
    條。又按刑法上之幫助犯，係指幫助他人犯罪之意思，而參
    與犯罪構成要件以外之行為，倘以合同之意思而參加犯罪，
    即係以自己犯罪之意思而參與，縱其所參與者為犯罪構成要
    件以外之行為，仍屬共同正犯；又所謂參與犯罪構成要件以
    外之行為者，指其所參與者非直接構成某種犯罪事實之內容
    ，而僅係助成其犯罪事實實現之行為而言，苟已參與構成某
    種犯罪事實之一部，即屬分擔實施犯罪之行為，雖僅以幫助
    他人犯罪之意思而參與，亦仍屬共同正犯（最高法院27年上
    字第1333號判例意旨參照）。查本件被告段思誠、楊清和既
    係基於助益被告楊哲宇販賣愷他命、使被告楊哲宇因而獲利
    之犯意，而為本件代被告楊哲宇收取價金、轉交愷他命之行
    為，是核被告楊清和就附表二所為、被告段思誠就附表三所
    為，亦均係犯毒品危害防制條例第4 條第3 項之販賣第三級
    毒品罪。被告許家齊持有第三級毒品愷他命純質淨重20公克
    以上之行為，為其販賣第三級毒品之行為所吸收，不另論罪
    。被告楊哲宇與被告楊清和就附表二之犯罪事實間、及被告
    楊哲宇與被告段思誠就附表三之犯罪事實間，揆諸前揭判例
    意旨，自有犯意聯絡及行為分擔，均應論以共同正犯。被告
    林楓騵、楊哲宇、楊清和、段思誠所犯上開各罪間，均犯意
    各別，行為互殊，應予分論併罰。至起訴書所載被告林楓騵
    另與被告楊哲宇、楊清和、段思誠；及被告許家齊另與被告
    楊哲宇、楊清和、段思誠均並有共同犯意聯絡部分，經核應
    屬誤載，並經檢察官於準備程序時當庭以言詞、及以補充理
    由書加以更正（院卷四第95-96 、168-169 頁），爰不另予
    審酌；至公訴意旨另認被告許家齊係販賣附表四之愷他命與
    被告楊哲宇、段思誠、楊清和等3 人部分，經查被告許家齊
    於本院羈押訊問時明確表示當日除被告楊哲宇外並不知尚有
    其他2 人之存在（院卷四第34頁），而卷內亦無證據可認被
    告許家齊確實知悉當場尚有被告楊清和、段思誠一併有購毒
    之意，是應認公訴意旨此部指稱被告許家齊知悉當日買主尚
    包括被告楊清和、段思誠部分，尚有誤會而屬贅載，均併此
    敘明。
六、刑之加重減輕部分：
    被告林楓騵、楊哲宇前各有如上事實欄所述前科事實，有其
    等之臺灣高等法院被告前案紀錄表、臺灣屏東地方法院檢察
    署執行指揮書等在卷可查，其等受有期徒刑執行完畢後，5
    年以內故意再犯本件有期徒刑以上之各罪，均為累犯，各應
    依法加重其刑。又被告林楓騵於偵查中曾對於附表一編號14
    、19所示之罪有所自白（偵卷一第59-60 頁）、被告楊哲宇
    於偵查中對附表二、三所示之罪有所自白（偵卷三第29-33
    頁）、被告楊清和於偵查中對附表二所示之罪有所自白（偵
    卷三第21 -22、29-33 頁）、被告許家齊於偵查中對附表四
    所示之罪亦有自白（偵卷四第118 頁），此部並經檢察官於
    起訴書中記載明確，另其等對於該等部分亦於審理中業已自
    白全部構成要件之事實，已如前述，是此部份各自該當毒品
    危害防制條例第17條第2 項之規定，均應依法減輕其刑。被
    告林楓騵、楊哲宇此等部份並應依法先加後減之。至被告林
    楓騵所涉其餘部分，其中附表一編號17、18部分，業經其於
    偵查中檢察官訊問時明確否認，而未經其於偵查中自白；又
    附表一編號1 至13、15、16部分，固未經檢察官於偵查中明
    白詢及，惟被告林楓騵於檢察官在偵查中之100 年3 月18日
    將其交由海巡署高雄第一機動查緝隊詢問時，針對此等部分
    均明確否認犯罪（偵卷二第66-69 頁），是此等部分經核尚
    與毒品危害防制條例第17條第2 項所定之「偵查中自白」要
    件並不相符，而無從依該條規定減輕其刑；此部認定並與被
    告林楓騵之辯護人所指之最高法院100 年度台上字第645 號
    判決意旨所示「未行偵訊，即行結案」之意旨並無違背。至
    關於被告段思誠部分，其辯護人固以最高法院93年度台上字
    第2870號判決意旨認被告段思誠業已於審理中自白，惟查，
    最高法院該判決意旨係以「所謂自白，乃被告對自己犯罪事
    實之全部或一部之供述之謂，被告所供述者，不必限於構成
    要件該當事實，即除供述構成要件該當事實之外，另外主張
    違法阻卻事由或責任阻卻事由，猶不失為自白。」，核其整
    體意旨，無非係指「若供述構成要件該當事實外，另主張違
    法阻卻事由或責任阻卻事由仍屬自白」，而仍以「供述構成
    要件該當事實」為其前提；而所謂之「構成要件該當事實」
    ，本包含主觀與客觀之構成要件在內，查被告段思誠於本院
    行準備程序時起即矢口否認有何與被告楊哲宇共同販賣愷他
    命之主觀犯意，而辯稱其僅有為他人代購愷他命之幫助施用
    犯意等語，已如前述，是其於本院審理中顯然至多僅就客觀
    之構成要件加以承認，而未就本件犯罪之主觀構成要件有所
    承認，自難認與「自白」之要件相符。是被告段思誠既於審
    理中未能就主觀之構成要件事實加以承認，自與前揭毒品危
    害防制條例第17條第2 項所定之「審理中自白」要件不符，
    而無從依該條規定減輕其刑。末本件於被告楊哲宇等人遭警
    方查緝到案之100 年1 月28日前，被告許家齊所持用之0000
    000000號行動電話即業已經警方上線監聽，並獲得被告許家
    齊本件所涉犯行之情資（偵卷四第91-92 頁），是本件亦顯
    非因被告楊哲宇供出毒品來源始因而查獲被告許家齊，自無
    從另依毒品危害防制條例第17條第1 項之規定遞減其刑；又
    被告楊哲宇犯後是否坦承犯行、有悔悟之心，或其販賣毒品
    數量之多寡、年齡如何，經核均屬法定刑內酌量減輕其刑之
    因素，而與刑法第59條之規定無涉，均併此敘明。
七、科刑部分：
    爰審酌被告林楓騵、楊哲宇、許家齊均自承有施用毒品之經
    驗（警卷一第24頁、警卷三第7 頁、偵卷二第10頁），被告
    楊清和、段思誠經警方採尿送驗結果其尿液中亦呈現愷他命
    陽性反應，有尿液代碼對照表、高雄市立凱旋醫院濫用藥物
    尿液檢驗報告可稽（偵卷三第53、55、57頁），是其等自均
    知毒品對人身心戕害之嚴重性，竟罔顧他人健康而販賣、轉
    讓第三級毒品愷他命予他人，足使他人深受毒品之害，對社
    會所生危害甚鉅，且被告林楓騵、楊哲宇、楊清和、段思誠
    等人所涉轉讓或販賣毒品之行為，均係在短期內數度所為，
    非屬偶一為之，至被告許家齊固僅有販賣愷他命1 次，然所
    販賣之數量亦屬非小，所為自均殊無可取。另慮及被告楊清
    和、段思誠、許家齊等人前無前科，素行尚可，而被告楊哲
    宇雖除前經論處累犯之前科外並無其餘經法院論罪科刑之紀
    錄，然仍應認其素行不佳，另被告林楓騵除前經論處累犯之
    前科外，亦有違反槍砲彈藥刀械管制條例經法院判處有期徒
    刑3 月確定之紀錄，亦見其素行不佳。而犯後態度部分，考
    量被告林楓騵雖於偵查中幾近全盤否認本件犯行，惟其於本
    院審理中終知懸崖勒馬而全盤坦承，被告楊哲宇、楊清和、
    許家齊則於偵查、審理中均知坦承犯行，其等犯後態度均堪
    稱良好，而被告段思誠則於審理中否認主觀犯意，於犯後態
    度自無從為其有利之考量。並慮及被告林楓騵、許家齊2 人
    所涉販賣毒品之數量、價格均屬甚多，對社會所生損害非鉅
    ，而被告楊哲宇、楊清和、段思誠3 人所涉販賣毒品之數量
    則相對較少，所生損害較微等一切情狀，分別量處如附表一
    至四主文欄所示之刑。又數罪定其應執行刑時，除應就各別
    刑罰規範之目的、輕重罪間體系之平衡、整體犯罪非難評價
    、各行為彼此間之偶發性、與被告前科之關聯性、各行為所
    侵害法益之專屬性或同一性、數罪對法益侵害之加重效應、
    罪數所反映之被告人格特性與犯罪傾向、社會對特定犯罪例
    如一再殺人或販毒行為處罰之期待等為綜合判斷外，尤須參
    酌上開實現刑罰公平性，以杜絕僥倖、減少犯罪之立法意旨
    ，為妥適之裁量（最高法院97年度台上字第2017號判決意旨
    參照）；另販賣毒品罪之發生，係行為人以意圖營利之目的
    ，將毒品販入或賣出者而言，是於行為人犯行遭發覺之前，
    其可能因產生犯罪動機之情狀（如缺錢花用、販售圖利）仍
    存在，而藉由其平常用以聯絡販賣之機會未消失之狀態，多
    次實施販賣之犯罪行為以牟利，又因刑罰兼具「報應主義」
    及「預防主義」之雙重目的，故於量刑之時，並應同時衡酌
    上開2 項目的妥適決之，職是，於販賣毒品之犯罪中，要難
    僅以行為人犯罪次數，作為定其應執行刑之唯一標準，而應
    考量行為人犯罪時間之密接性、是否曾遭發覺犯行而仍未停
    止犯罪、需多久執行期間而得期待其日後不再為此種犯罪等
    個人情狀，定其應執行刑，以符刑法定執行刑規定之立法精
    神。本院以被告林楓騵、楊哲宇、楊清和、段思誠等4 人本
    件所涉轉讓或販賣毒品之整體對象並非甚多，且犯罪持續期
    間均非甚長，及被告4 人分別對於所涉案件之自白時點，與
    當時檢察官偵查犯罪之階段相較所可能促使事實查明之程度
    ，及其等各自所涉及之實際犯罪次數等情形，分別定其等應
    執行之刑如主文第1 項至第4 項所示。至公訴意旨固另就被
    告5 人所為均有具體求刑，惟所求有期徒刑部分經核並未針
    對被告各自所為犯行之次數、損害程度等情有所整體考量，
    以致均有過重或過輕之情形；又所求併科罰金刑部分，本院
    認既對被告5 人分別處以本件所處之有期徒刑刑度，即應對
    其等足生日後之警惕效果，而無併予科處罰金刑之必要，併
    此敘明。
八、沒收部分：
  (一)被告林楓騵部分：
    扣案如附表五編號5 所示之行動電話（含SIM 卡1 枚），為
    被告林楓騵供其本件附表一各次犯行所用之物，並經被告林
    楓騵自承為其所有（院卷四第245 頁），應依毒品危害防制
    條例第19條第1 項前段之規定於被告林楓騵附表一各次犯行
    之主文項下均宣告沒收之。被告林楓騵所犯附表一各次犯行
    實際所得之金錢，均屬其因犯罪所得之財物，且均未扣案，
    應依毒品危害防制條例第19條第1 項之規定，分別於被告林
    楓騵附表一各該販賣毒品主文項下宣告沒收之，如一部或全
    部不能沒收時，各以被告林楓騵之財產抵償之。至扣案如附
    表五編號1 至4 、6 至13部分之物，因被告林楓騵經警查獲
    之時間為100 年1 月18日，與其本件最末次所為犯行之時間
    為100 年1 月13日，已有一定之間隔，經查亦無證據證明該
    等物品確與被告林楓騵本件犯行有直接之關連（附表五編號
    2 所示之現金另詳如無罪部分所示），爰均不予宣告沒收之
    。另關於被告林楓騵是否另因持有如附表五編號1 、7 、8
    所示之愷他命而構成其餘犯行，因未經起訴，應交由檢察官
    另行處理。
  (二)被告楊哲宇、楊清和部分：
    扣案如附表五編號20、19所示之行動電話（含SIM 卡各1 枚
    ），均為被告楊哲宇、楊清和2 人供其等本件附表二所示各
    次犯行彼此聯繫時所用之物，並經被告楊哲宇、楊清和自承
    分別為其等所有（院卷四第249 頁、偵卷三第20、27頁），
    應依毒品危害防制條例第19條第1 項前段之規定及共犯責任
    共同原則於被告楊哲宇、楊清和2 人附表二各次犯行之主文
    項下均宣告沒收之。而被告楊哲宇、楊清和2 人所犯附表二
    各次犯行實際所得之金錢，則均屬其等共同因犯罪所得之財
    物，亦應依毒品危害防制條例第19條第1 項之規定，分別於
    楊哲宇、楊清和2 人附表二各該販賣毒品主文項下宣告連帶
    沒收之，並依最高法院95年度台上字第3739號判決意旨所示
    ，如全部或一部不能沒收時，以被告楊哲宇、楊清和2 人之
    財產連帶抵償之。
  (三)被告楊哲宇、段思誠部分：
    扣案如附表五編號20（含SIM 卡1 枚）、22（含0000000000
    號SIM 卡1 枚）所示之行動電話，均為被告楊哲宇、段思誠
    2 人供其等本件附表三所示各次犯行彼此聯繫時所用之物，
    並經被告楊哲宇、段思誠自承為其所有（院卷四第249 頁、
    偵卷三第15、27頁），應依毒品危害防制條例第19條第1 項
    前段之規定及共犯責任共同原則於被告楊哲宇、段思誠2 人
    附表三各次犯行之主文項下均宣告沒收之。而被告楊哲宇、
    段思誠2 人所犯附表三各次犯行實際所得之金錢，則屬其等
    共同因犯罪所得之財物，亦應依毒品危害防制條例第19條第
    1 項之規定，分別於楊哲宇、段思誠2 人附表三各該販賣毒
    品主文項下宣告連帶沒收之，並依最高法院95年度台上字第
    3739號判決意旨所示，如全部或一部不能沒收時，以被告楊
    哲宇、段思誠2 人之財產連帶抵償之。
  (四)至扣案如附表五編號14至18、21、23至25所示之物，因被告
    楊哲宇等人經警查獲之時間為100 年1 月28日，與其等本件
    附表二、三最末次所為犯行之時間為100 年1 月14日，亦有
    一定之間隔，經查亦無證據證明該等物品確與被告楊哲宇等
    人本件附表二、三犯行確有直接之關連，爰均不予宣告沒收
    之。另關於被告楊哲宇、楊清和、段思誠等3 人是否另因持
    有如附表五編號14、15、16所示之愷他命而構成其餘犯行，
    因未經起訴，應交由檢察官另行處理。
  (五)被告許家齊部分：
    扣案如附表五編號28所示之現金74000 元，其中編號28-1部
    分之36000 元業經被告許家齊於偵查中自承即為本件附表四
    販賣愷他命犯行所得之財物（偵卷四第118 頁），應依毒品
    危害防制條例第19條第1 項前段之規定於被告許家齊之主文
    項下宣告沒收。未扣案之0000000000號行動電話1 支，為被
    告許家齊供本件犯罪所用之物，且為其所有（偵卷四第54頁
    ），又無證據證明業已滅失，應另依毒品危害防制條例第19
    條第1 項之規定，於被告許家齊之主文項下宣告沒收，如全
    部或一部不能沒收時，追徵其價額。至扣案如附表五編號26
    、27、28-2、29所示之物，亦因查獲時間與被告許家齊本件
    犯罪時間有一定之間隔，且無證據證明與被告許家齊附表四
    之犯行有直接之關連，爰亦不予宣告沒收。
參、無罪及不另為無罪諭知部分：
一、公訴意旨另以：被告林楓騵另基於販賣第三級毒品愷他命之
    犯意，於100 年1 月18日晚間8 時許，在高雄市○○區○○
    路與榮成一街口，販賣1 公斤之愷他命予楊哲宇，並收取現
    金237000元，因認被告林楓騵另涉犯毒品危害防制條例第4
    條第3 項之販賣第三級毒品罪嫌；又被告許家齊於附表四所
    示之犯行，除販賣附表五編號14、15所示之愷他命予被告楊
    哲宇外，另一併販賣附表五編號16所示之愷他命予被告楊哲
    宇，因認被告許家齊此部所為亦一併涉犯毒品危害防制條例
    第4 條第3 項之販賣第三級毒品罪嫌等語。
二、按犯罪事實應依證據認定之，無證據不得認定犯罪事實；不
    能證明被告犯罪者，應諭知無罪之判決；又被告或共犯之自
    白，不得作為有罪判決之唯一證據，仍應調查其他必要之證
    據，以察其是否與事實相符，刑事訴訟法第154 條第2 項、
    第156 條第2 項、第301 條第1 項分別定有明文。又事實之
    認定，應憑證據，如未能發現相當證據，或證據不足以證明
    ，自不能以推測或擬制之方法，為裁判基礎；且認定不利於
    被告之事實須依積極證據，苟積極證據不足為不利於被告事
    實之認定時，即應為有利於被告之認定；另認定犯罪事實所
    憑之證據，雖不以直接證據為限，間接證據亦包括在內，然
    而無論直接證據或間接證據，其為訴訟上之證明，須於通常
    一般之人均不致有所懷疑，而得確信其為真實之程度者，始
    得據為有罪之認定，倘其證明尚未達到此一程度，而有合理
    之懷疑存在而無從使事實審法院得有罪之確信時，即應由法
    院為諭知被告無罪之判決，最高法院40年台上字第86號、30
    年台上字第816 號、76年台上字第4986號判例意旨參照。
三、公訴意旨認被告林楓騵、許家齊另涉犯前揭犯行，係以證人
    楊哲宇於警詢、偵查中之證述，及前揭0000000000號、0000
    000000號行動電話之通訊監察譯文、扣案如附表五編號2 所
    示之現金237000元、編號16所示之愷他命為其論據。訊據被
    告林楓騵、許家齊均堅決否認有何此部犯行，被告林楓騵辯
    稱：當日伊雖有與楊哲宇見面，但當日並未與其交易，扣案
    之現金係伊姑姑林麗綿要其交給伊伯母的等語；被告許家齊
    辯稱：當天伊只有販賣附表五編號14、15所示之2 大包愷他
    命給楊哲宇，編號16所示之愷他命與其無關等語。
四、被告林楓騵部分：
  (一)經查，被告楊哲宇固於偵查中供稱：100 年1 月18日晚間伊
    有從林楓騵的車上下車，當時伊有逃跑是因為伊身上有2 包
    愷他命，而當天是要拿3 萬元給林楓騵，這3 萬元是伊要向
    林楓騵買愷他命的錢，在伊跑掉的前一天伊向林楓騵買愷他
    命但錢不夠，後來又跟他拿2 小包，價值5 、6000元，逃跑
    時身上的2 包愷他命就是向林楓騵購買的等語（偵卷三第27
    頁），惟其於警詢中則供稱：林楓騵綽號「彬仔」，當時伊
    逃跑時身上的2 包愷他命是向綽號「小林」的男子購買的等
    語（警卷三第7 、9 頁），是其除於警詢、偵查中就當日所
    持有之愷他命來源為何前後已有不符外，單就其於偵查中所
    述該等愷他命為「2 小包」、「價值5 、6000元」等語，亦
    顯與公訴意旨所指之「1 公斤」、「價值237000元」有相當
    差異，是被告楊哲宇於偵查、警詢中所述，經核本不足證明
    被告林楓騵於當日確有公訴意旨所指之犯行。且證人楊哲宇
    於審理中亦證稱：100 年1 月18日伊原本要拿3 萬元給林楓
    騵，這是上一次買愷他命欠他的錢，當日原本要再向他買毒
    品，但因為上次的錢還沒拿給他，所以他就不給伊，至於當
    日身上的2 小包愷他命是伊向綽號「小林」的男子拿的，「
    小林」不是林楓騵，當時檢察官訊問的時候伊很緊張，所以
    就推給林楓騵等語（院卷四第221 頁），經核除亦與其於偵
    查中所述有所不符外，另就被告林楓騵原名為「林家彬」，
    此有其臺灣高等法院被告前案紀錄表可查乙節，更應認被告
    楊哲宇於警詢及審理中所述被告林楓騵綽號為「彬仔」、而
    非其所購得該2 包愷他命之「小林」等語，尚非無據。
  (二)次以，自前揭0000000000號行動電話之通聯譯文內容（如附
    表八所示），被告林楓騵、楊哲宇當日至多僅有如編號1 所
    示由被告楊哲宇向被告林楓騵詢問「剛剛我朋友打來問說21
    會不會中」此等可認為屬毒品交易價格之暗語，惟此價格業
    經被告林楓騵於同次通話中明確表示「不會中」，並經被告
    楊哲宇表示「我回去說不會中，看晚點打過來說什麼」而顯
    示雙方並未就該等價格達成合意。至其後雙方約定見面之編
    號2 至6 所示譯文中，則均未有任何關於另行約定毒品價格
    以供交易之譯文內容，則其等是否確實如公訴意旨所載係以
    237000元作為該次毒品之交易價格，經核並無客觀事證可供
    參酌。且就扣案如附表五編號2 所示之現金237000元部分，
    被告林楓騵於其遭查獲隔日之警詢、偵查時起，即已數度明
    確供稱係伊姑姑林麗綿要伊轉交給伊住在高雄市○○路的伯
    母，是房貸或是會錢伊不清楚等語（警卷一第24頁、偵卷一
    第5 頁），經核與證人即被告之姑姑林麗綿於警詢、審理中
    所為證述除該筆款項返還時之名目略有歧異外，其餘內容均
    大致相符（警卷第31-33 頁、院卷四第237-241 頁），是被
    告林楓騵此部所述，亦非無據。況且，證人林麗綿製作前揭
    警詢筆錄時，係被告林楓騵尚未經檢察官聲請羈押、而仍在
    偵查機關拘束時所為，此有前揭筆錄可稽，是其於製作該等
    筆錄時亦難想像有何與被告林楓騵串證之可能，自有甚高之
    可信性；又其並於審理時提出所稱於事發前提領該筆款項之
    郵政存簿紀錄（院卷四第288-289 頁），而經核該存簿中亦
    確實於本件事發前之100 年1 月15日有提領400000元之紀錄
    ，故其證稱扣案之該筆款項係其委託被告林楓騵轉交他人乙
    節，即應堪稱信而有徵。
  (三)是以，本件無論就被告楊哲宇之供述、通訊監察譯文、或該
    筆扣案款項等方面，均無從使本院認定被告林楓騵於公訴意
    旨此部所指之時、地確有與被告楊哲宇完成愷他命之交易，
    自應為有利被告林楓騵之認定。
五、被告許家齊部分：
  (一)查被告楊哲宇雖於警詢、偵查中均供稱：扣案如附表五編號
    16所示之愷他命亦係於100 年1 月28日向許家齊所購買等語
    （警卷三第6-7 頁、偵卷三第26頁）。惟查，其於審理中則
    證稱：附表五編號16所示之4 小包愷他命不是伊向許家齊購
    買的，這也是伊向「小林」所購買，於警詢、偵查中會說均
    係向許家齊購買是因為當時這些毒品全部放在一起，所以就
    說都是他的等語（院卷四第222 、224-225 頁），是經核其
    前後所述既已有所歧異，是否足採本非無疑。
  (二)且查，若就本件如附表五編號14至16各批愷他命之包裝方式
    ，可知編號14、15之愷他命分別毛重為101.07公克及51.10
    公克，除顯然與編號16此等僅毛重4.98公克之愷他命有所不
    同外，就其等毛重幾乎恰為150 公克乙節，亦堪認此應係經
    被告許家齊於販售前詳細秤重後之包裝結果；則被告許家齊
    是否於此之外，另有交付如編號16此等零散愷他命與被告楊
    哲宇之必要，亦非無疑。況且，經本院依職權將該3 批愷他
    命送驗結果，其間之純度彼此均不相同，此有前揭高雄醫學
    大學附設中和紀念醫院檢驗報告可查（院卷四第164-166 頁
    ），是自難僅以該等愷他命均係於警方查獲被告楊哲宇時所
    一併查扣乙節，遽認編號16部分亦屬被告許家齊所販賣之毒
    品。
六、綜上所述，被告林楓騵、許家齊此部另涉之罪嫌，經核公訴
    意旨所提證據之證明顯然尚未達於通常一般之人均不致有所
    懷疑，而得確信其為真實之程度，而均不足為被告林楓騵、
    許家齊此部有罪之積極證明，且本院復查無其他積極證據足
    資證明被告林楓騵、許家齊2 人確有此部分之販賣第三級毒
    品罪嫌，是揆諸前開法條規定及實務見解，自應就被告林楓
    騵部分另為無罪判決之諭知；至被告許家齊部分，因公訴意
    旨認其此部所涉犯嫌與其業經本院論罪科刑之附表四部分為
    相同之犯罪事實，爰不另為無罪之諭知。
據上論斷，應依刑事訴訟法第299 條第1 項前段、第300 條、第
301 條第1 項，毒品危害防制條例第4 條第3 項、第8 條第3 項
、第17條第2 項、第19條第1 項，刑法第11條、第28條、第47條
第1 項、第51條第5 款、第9 款，判決如主文。
本案經檢察官吳書怡到庭執行職務。
中    華    民    國   100    年    8     月    24    日
            刑事第九庭  審判長  法  官  鄭詠仁
                                法  官  王碧瑩
                                法  官  黃沛文
以上正本證明與原本無異。
如不服本判決應於收受送達後10日內向本院提出上訴書狀，並應
敘述具體理由；如未敘述上訴理由者，應於上訴期間屆滿後20日
內向本院補提理由書（均須按他造當事人之人數附繕本）「切勿
逕送上級法院」。
中    華    民    國   100    年    8     月    24    日
                                書記官  吳智媚
附表一  被告林楓騵販賣愷他命部分
      （編號6 部分為轉讓愷他命）
┌──┬─────┬───────┬────────┬────────┬────────┐
│編號│對象      │時間          │地點            │數量與價值      │備註            │
├──┼─────┼───────┼────────┼────────┼────────┤
│1   │楊哲宇    │99年11月18日凌│高雄市○○路、鼎│愷他命150 公克，│以附表五編號5 之│
│    │          │晨4 時9 分後不│山路口市場附近  │34500 元        │電話與楊哲宇聯繫│
│    │          │詳時間        │                │                │                │
│    ├─────┴───────┴────────┴────────┴────────┤
│    │主文：                                                                          │
│    │林楓騵販賣第三級毒品，累犯，處有期徒刑陸年，扣案如附表五編號５所示之行動電話壹支│
│    │沒收之，未扣案之新臺幣參萬肆仟伍佰元沒收之，如一部或全部不能沒收時，以其財產抵償│
│    │。                                                                              │
├──┼─────┬───────┬────────┬────────┬────────┤
│2   │楊哲宇    │99年11月22日凌│高雄市○○路、鼎│愷他命100 公克，│以附表五編號5 之│
│    │          │晨1 時37分後不│山路口市場附近  │23000 元        │電話與楊哲宇聯繫│
│    │          │詳時間        │                │                │                │
│    ├─────┴───────┴────────┴────────┴────────┤
│    │主文：                                                                          │
│    │林楓騵販賣第三級毒品，累犯，處有期徒刑伍年捌月，扣案如附表五編號５所示之行動電話│
│    │壹支沒收之，未扣案之新臺幣貳萬參仟元沒收之，如一部或全部不能沒收時，以其財產抵償│
│    │。                                                                              │
├──┼─────┬───────┬────────┬────────┬────────┤
│3   │楊哲宇    │99年12月3 日凌│高雄市○○街1+7 │愷他命50公克，  │以附表五編號5 之│
│    │          │晨4 時20分後不│百貨店附近      │11500 元        │電話與楊哲宇聯繫│
│    │          │詳時間        │                │                │                │
│    ├─────┴───────┴────────┴────────┴────────┤
│    │主文：                                                                          │
│    │林楓騵販賣第三級毒品，累犯，處有期徒刑伍年肆月，扣案如附表五編號５所示之行動電話│
│    │壹支沒收之，未扣案之新臺幣壹萬壹仟伍佰元沒收之，如一部或全部不能沒收時，以其財產│
│    │抵償。                                                                          │
├──┼─────┬───────┬────────┬────────┬────────┤
│4   │楊哲宇    │99年12月6 日凌│高雄市○○路享溫│愷他命50公克，  │以附表五編號5 之│
│    │          │晨3 時33分後不│馨KTV           │11500元         │電話與楊哲宇聯繫│
│    │          │詳時間        │                │                │                │
│    ├─────┴───────┴────────┴────────┴────────┤
│    │主文：                                                                          │
│    │林楓騵販賣第三級毒品，累犯，處有期徒刑伍年肆月，扣案如附表五編號５所示之行動電話│
│    │壹支沒收之，未扣案之新臺幣壹萬壹仟伍佰元沒收之，如一部或全部不能沒收時，以其財產│
│    │抵償。                                                                          │
├──┼─────┬───────┬────────┬────────┬────────┤
│5   │楊哲宇    │99年12月14日凌│高雄榮總醫院急診│愷他命150公克， │以附表五編號5 之│
│    │          │晨2 時57分後不│室門口附近      │34500 元        │電話與楊哲宇聯繫│
│    │          │詳時間        │                │                │                │
│    ├─────┴───────┴────────┴────────┴────────┤
│    │主文：                                                                          │
│    │林楓騵販賣第三級毒品，累犯，處有期徒刑陸年，扣案如附表五編號５所示之行動電話壹支│
│    │沒收之，未扣案之新臺幣參萬肆仟伍佰元沒收之，如一部或全部不能沒收時，以其財產抵償│
│    │。                                                                              │
├──┼─────┬───────┬────────┬────────┬────────┤
│6   │許志揚    │99年12月14日  │高雄市○○路全家│1 小包          │以附表五編號5 之│
│    │          │晚間9 時53分後│便利商店        │（愷他命樣品）  │電話與許志揚聯繫│
│    │          │不詳時間      │                │                │                │
│    ├─────┴───────┴────────┴────────┴────────┤
│    │主文：                                                                          │
│    │林楓騵轉讓第三級毒品，累犯，處有期徒刑肆月，扣案如附表五編號５所示之行動電話壹支│
│    │沒收之。                                                                        │
├──┼─────┬───────┬────────┬────────┬────────┤
│7   │楊哲宇    │99年12月16日凌│高雄市○○路、鼎│不詳            │以附表五編號5 之│
│    │          │晨3 時8 分後不│山路口市場附近  │                │電話與楊哲宇聯繫│
│    │          │詳時間        │                │                │                │
│    ├─────┴───────┴────────┴────────┴────────┤
│    │主文：                                                                          │
│    │林楓騵販賣第三級毒品，累犯，處有期徒刑伍年肆月，扣案如附表五編號５所示之行動電話│
│    │壹支沒收之。                                                                    │
├──┼─────┬───────┬────────┬────────┬────────┤
│8   │楊哲宇    │99年12月26日  │高雄市○○路、鼎│愷他命150公克， │以附表五編號5 之│
│    │          │晚間9 時14分後│山路口市場附近  │34500 元        │電話與楊哲宇聯繫│
│    │          │不詳時間      │                │                │                │
│    ├─────┴───────┴────────┴────────┴────────┤
│    │主文：                                                                          │
│    │林楓騵販賣第三級毒品，累犯，處有期徒刑陸年，扣案如附表五編號５所示之行動電話壹支│
│    │沒收之，未扣案之新臺幣參萬肆仟伍佰元沒收之，如一部或全部不能沒收時，以其財產抵償│
│    │。                                                                              │
├──┼─────┬───────┬────────┬────────┬────────┤
│9   │楊哲宇    │99年12月30日  │高雄市○○路、鼎│愷他命100 公克，│以附表五編號5 之│
│    │          │晚間10時50分後│山路口市場附近  │23000 元        │電話與楊哲宇聯繫│
│    │          │不詳時間      │                │                │                │
│    ├─────┴───────┴────────┴────────┴────────┤
│    │主文：                                                                          │
│    │林楓騵販賣第三級毒品，累犯，處有期徒刑伍年捌月，扣案如附表五編號５所示之行動電話│
│    │壹支沒收之，未扣案之新臺幣貳萬參仟元沒收之，如一部或全部不能沒收時，以其財產抵償│
│    │。                                                                              │
├──┼─────┬───────┬────────┬────────┬────────┤
│10  │楊哲宇    │100 年1 月2 日│高雄市○○路、鼎│愷他命50公克，  │以附表五編號5 之│
│    │          │晚間10時19分後│山路口市場附近  │11500元         │電話與楊哲宇聯繫│
│    │          │不詳時間      │                │                │                │
│    ├─────┴───────┴────────┴────────┴────────┤
│    │主文：                                                                          │
│    │林楓騵販賣第三級毒品，累犯，處有期徒刑伍年肆月，扣案如附表五編號５所示之行動電話│
│    │壹支沒收之，未扣案之新臺幣壹萬壹仟伍佰元沒收之，如一部或全部不能沒收時，以其財產│
│    │抵償。                                                                          │
├──┼─────┬───────┬────────┬────────┬────────┤
│11  │楊哲宇    │100 年1 月3 日│高雄市○○路、鼎│愷他命100 公克，│以附表五編號5 之│
│    │          │晚間9 時4 分後│山路口市場附近  │23000 元        │電話與楊哲宇聯繫│
│    │          │不詳時間      │                │                │                │
│    ├─────┴───────┴────────┴────────┴────────┤
│    │主文：                                                                          │
│    │林楓騵販賣第三級毒品，累犯，處有期徒刑伍年捌月，扣案如附表五編號５所示之行動電話│
│    │壹支沒收之，未扣案之新臺幣貳萬參仟元沒收之，如一部或全部不能沒收時，以其財產抵償│
│    │。                                                                              │
├──┼─────┬───────┬────────┬────────┬────────┤
│12  │楊哲宇    │100 年1 月4 日│高雄市○○路、鼎│愷他命50公克，  │以附表五編號5 之│
│    │          │晚間7 時8 分後│山路口市場附近  │11500元         │電話與楊哲宇聯繫│
│    │          │不詳時間      │                │                │                │
│    ├─────┴───────┴────────┴────────┴────────┤
│    │主文：                                                                          │
│    │林楓騵販賣第三級毒品，累犯，處有期徒刑伍年肆月，扣案如附表五編號５所示之行動電話│
│    │壹支沒收之，未扣案之新臺幣壹萬壹仟伍佰元沒收之，如一部或全部不能沒收時，以其財產│
│    │抵償。                                                                          │
├──┼─────┬───────┬────────┬────────┬────────┤
│13  │楊哲宇    │100 年1 月5 日│高雄市○○路、鼎│愷他命100 公克，│以附表五編號5 之│
│    │          │凌晨2 時0 分後│山路口市場附近  │23000 元        │電話與楊哲宇聯繫│
│    │          │不詳時間      │                │                │                │
│    ├─────┴───────┴────────┴────────┴────────┤
│    │主文：                                                                          │
│    │林楓騵販賣第三級毒品，累犯，處有期徒刑伍年捌月，扣案如附表五編號５所示之行動電話│
│    │壹支沒收之，未扣案之新臺幣貳萬參仟元沒收之，如一部或全部不能沒收時，以其財產抵償│
│    │。                                                                              │
├──┼─────┬───────┬────────┬────────┬────────┤
│14  │楊哲宇    │100 年1 月6 日│高雄市○○路、鼎│愷他命100 公克，│以附表五編號5 之│
│    │          │凌晨3 時43分後│山路口市場附近  │23000 元        │電話與楊哲宇聯繫│
│    │          │不詳時間      │                │                │                │
│    ├─────┴───────┴────────┴────────┴────────┤
│    │主文：                                                                          │
│    │林楓騵販賣第三級毒品，累犯，處有期徒刑參年肆月，扣案如附表五編號５所示之行動電話│
│    │壹支沒收之，未扣案之新臺幣貳萬參仟元沒收之，如一部或全部不能沒收時，以其財產抵償│
│    │。                                                                              │
├──┼─────┬───────┬────────┬────────┬────────┤
│15  │楊哲宇    │100 年1 月6 日│高雄市○○路、鼎│愷他命100 公克，│以附表五編號5 之│
│    │          │凌晨2 時12分後│山路口市場附近  │23000 元        │電話與楊哲宇聯繫│
│    │          │不詳時間      │                │                │                │
│    ├─────┴───────┴────────┴────────┴────────┤
│    │主文：                                                                          │
│    │林楓騵販賣第三級毒品，累犯，處有期徒刑伍年捌月，扣案如附表五編號５所示之行動電話│
│    │壹支沒收之，未扣案之新臺幣貳萬參仟元沒收之，如一部或全部不能沒收時，以其財產抵償│
│    │。                                                                              │
├──┼─────┬───────┬────────┬────────┬────────┤
│16  │楊哲宇    │100 年1 月11日│高雄市鳳山區過埤│愷他命150公克， │以附表五編號5 之│
│    │          │晚間10時至11時│路二巷三元檳榔攤│33750 元        │電話與楊哲宇聯繫│
│    │          │之間某時      │附近            │                │                │
│    ├─────┴───────┴────────┴────────┴────────┤
│    │主文：                                                                          │
│    │林楓騵販賣第三級毒品，累犯，處有期徒刑陸年，扣案如附表五編號５所示之行動電話壹支│
│    │沒收之，未扣案之新臺幣參萬參仟柒佰伍拾元沒收之，如一部或全部不能沒收時，以其財產│
│    │抵償。                                                                          │
├──┼─────┬───────┬────────┬────────┬────────┤
│17  │楊哲宇    │100 年1 月12日│高雄市鳳山區過埤│愷他命1 公斤，  │以附表五編號5 之│
│    │          │凌晨1 時13分後│路二巷三元檳榔攤│225000元        │電話與楊哲宇聯繫│
│    │          │不詳時間      │附近            │                │                │
│    ├─────┴───────┴────────┴────────┴────────┤
│    │主文：                                                                          │
│    │林楓騵販賣第三級毒品，累犯，處有期徒刑柒年，扣案如附表五編號５所示之行動電話壹支│
│    │沒收之，未扣案之新臺幣貳拾貳萬伍仟元沒收之，如一部或全部不能沒收時，以其財產抵償│
│    │。                                                                              │
├──┼─────┬───────┬────────┬────────┬────────┤
│18  │楊哲宇    │100 年1 月12日│高雄市○○路少年│愷他命150公克， │以附表五編號5 之│
│    │          │晚間11時53分後│法院附近        │34500 元        │電話與楊哲宇聯繫│
│    │          │不詳時間      │                │                │                │
│    ├─────┴───────┴────────┴────────┴────────┤
│    │主文：                                                                          │
│    │林楓騵販賣第三級毒品，累犯，處有期徒刑陸年，扣案如附表五編號５所示之行動電話壹支│
│    │沒收之，未扣案之新臺幣參萬肆仟伍佰元沒收之，如一部或全部不能沒收時，以其財產抵償│
│    │。                                                                              │
├──┼─────┬───────┬────────┬────────┬────────┤
│19  │楊哲宇    │100 年1 月13日│高雄市○○路少年│愷他命50公克，  │以附表五編號5 之│
│    │          │晚間11時21分後│法院附近        │11250元         │電話與楊哲宇聯繫│
│    │          │不詳時間      │                │                │                │
│    ├─────┴───────┴────────┴────────┴────────┤
│    │主文：                                                                          │
│    │林楓騵販賣第三級毒品，累犯，處有期徒刑參年，扣案如附表五編號５所示之行動電話壹支│
│    │沒收之，未扣案之新臺幣壹萬壹仟貳佰伍拾元沒收之，如一部或全部不能沒收時，以其財產│
│    │抵償。                                                                          │
└──┴────────────────────────────────────────┘
附表二  被告楊哲宇與被告楊清和共同販賣愷他命部分
┌──┬─────┬───────┬────────┬────────┬────────┐
│編號│販賣對象  │時間          │地點            │數量與價值      │備註            │
├──┼─────┼───────┼────────┼────────┼────────┤
│1   │「阿哲」  │99年12月29日  │高雄市岡山火車站│愷他命5 公克，  │被告2 人以附表五│
│    │          │下午5 時38分許│旁某釣蝦場      │2000元          │編號20、19之電話│
│    │          │後不詳時間    │                │                │聯繫            │
│    ├─────┴───────┴────────┴────────┴────────┤
│    │主文：                                                                          │
│    │楊哲宇共同販賣第三級毒品，累犯，處有期徒刑貳年拾月，扣案如附表五編號、所示之│
│    │行動電話共貳支均沒收之，未扣案之新臺幣貳仟元與楊清和連帶沒收之，如一部或全部不能│
│    │沒收時，以其與楊清和之財產連帶抵償。                                            │
│    │                                                                                │
│    │楊清和共同販賣第三級毒品，處有期徒刑貳年陸月，扣案如附表五編號、所示之行動電│
│    │話共貳支均沒收之，未扣案之新臺幣貳仟元與楊哲宇連帶沒收之，如一部或全部不能沒收時│
│    │，以其與楊哲宇之財產連帶抵償。                                                  │
├──┼─────┬───────┬────────┬────────┬────────┤
│2   │「阿哲」  │100 年1 月3 日│楊哲宇位於高雄市│愷他命10公克，  │被告2 人以附表五│
│    │          │下午1 時29分許│岡山火車站附近之│3000元          │編號20、19之電話│
│    │          │後不詳時間    │租屋處          │                │聯繫            │
│    ├─────┴───────┴────────┴────────┴────────┤
│    │主文：                                                                          │
│    │楊哲宇共同販賣第三級毒品，累犯，處有期徒刑貳年拾月，扣案如附表五編號、所示之│
│    │行動電話共貳支均沒收之，未扣案之新臺幣參仟元與楊清和連帶沒收之，如一部或全部不能│
│    │沒收時，以其與楊清和之財產連帶抵償。                                            │
│    │                                                                                │
│    │楊清和共同販賣第三級毒品，處有期徒刑貳年陸月，扣案如附表五編號、所示之行動電│
│    │話共貳支均沒收之，未扣案之新臺幣參仟元與楊哲宇連帶沒收之，如一部或全部不能沒收時│
│    │，以其與楊哲宇之財產連帶抵償。                                                  │
├──┼─────┬───────┬────────┬────────┬────────┤
│3   │「阿立」  │100 年1 月14日│楊哲宇位於高雄市│愷他命5 小包，  │被告2 人以附表五│
│    │          │中午12時54分許│岡山火車站附近之│1400元          │編號20、19之電話│
│    │          │後不詳時間    │租屋處          │                │聯繫            │
│    ├─────┴───────┴────────┴────────┴────────┤
│    │主文：                                                                          │
│    │楊哲宇共同販賣第三級毒品，累犯，處有期徒刑貳年拾月，扣案如附表五編號、所示之│
│    │行動電話共貳支均沒收之，未扣案之新臺幣壹仟肆佰元與楊清和連帶沒收之，如一部或全部│
│    │不能沒收時，以其與楊清和之財產連帶抵償。                                        │
│    │                                                                                │
│    │楊清和共同販賣第三級毒品，處有期徒刑貳年陸月，扣案如附表五編號、所示之行動電│
│    │話共貳支均沒收之，未扣案之新臺幣壹仟肆佰元與楊哲宇連帶沒收之，如一部或全部不能沒│
│    │收時，以其與楊哲宇之財產連帶抵償。                                              │
└──┴────────────────────────────────────────┘
附表三  被告楊哲宇與被告段思誠共同販賣愷他命部分
┌──┬─────┬───────┬────────┬────────┬────────┐
│編號│販賣對象  │時間          │地點            │數量與價值      │備註            │
├──┼─────┼───────┼────────┼────────┼────────┤
│1   │「阿巫」  │100年1月6 日  │高雄市岡山火車站│愷他命20公克，  │被告2 人以附表五│
│    │          │晚間10時58分許│附近            │5200 元         │編號20、22之電話│
│    │          │後不詳時間    │                │                │聯繫            │
│    ├─────┴───────┴────────┴────────┴────────┤
│    │主文：                                                                          │
│    │楊哲宇共同販賣第三級毒品，累犯，處有期徒刑參年，扣案如附表五編號、所示之行動│
│    │電話共貳支均沒收之，未扣案之新臺幣伍仟貳佰元與段思誠連帶沒收之，如一部或全部不能│
│    │沒收時，以其與段思誠之財產連帶抵償。                                            │
│    │                                                                                │
│    │段思誠共同販賣第三級毒品，處有期徒刑伍年陸月，扣案如附表五編號、所示之行動電│
│    │話共貳支均沒收之，未扣案之新臺幣伍仟貳佰元與楊哲宇連帶沒收之，如一部或全部不能沒│
│    │收時，以其與楊哲宇之財產連帶抵償。                                              │
├──┼─────┬───────┬────────┬────────┬────────┤
│2   │「阿巫」  │100 年1 月7 日│楊哲宇位於高雄市│愷他命20公克，  │被告2 人以附表五│
│    │          │凌晨1 時4 分許│岡山火車站附近之│5200元          │編號20、22之電話│
│    │          │後不詳時間    │租屋處          │                │聯繫            │
│    ├─────┴───────┴────────┴────────┴────────┤
│    │主文：                                                                          │
│    │楊哲宇共同販賣第三級毒品，累犯，處有期徒刑參年，扣案如附表五編號、所示之行動│
│    │電話共貳支均沒收之，未扣案之新臺幣伍仟貳佰元與段思誠連帶沒收之，如一部或全部不能│
│    │沒收時，以其與段思誠之財產連帶抵償。                                            │
│    │                                                                                │
│    │段思誠共同販賣第三級毒品，處有期徒刑伍年陸月。扣案如附表五編號、所示之行動電│
│    │話共貳支均沒收之，未扣案之新臺幣伍仟貳佰元與楊哲宇連帶沒收之，如一部或全部不能沒│
│    │收時，以其與楊哲宇之財產連帶抵償。                                              │
├──┼─────┬───────┬────────┬────────┬────────┤
│3   │「阿立」  │100年1 月7 日 │楊哲宇位於高雄市│愷他命5 小包共20│被告2 人以附表五│
│    │          │中午12時49分許│岡山火車站附近之│公克，5200元    │編號20、22之電話│
│    │          │後不詳時間    │租屋處          │                │聯繫            │
│    ├─────┴───────┴────────┴────────┴────────┤
│    │主文：                                                                          │
│    │楊哲宇共同販賣第三級毒品，累犯，處有期徒刑參年，扣案如附表五編號、所示之行動│
│    │電話共貳支均沒收之，未扣案之新臺幣伍仟貳佰元與段思誠連帶沒收之，如一部或全部不能│
│    │沒收時，以其與段思誠之財產連帶抵償。                                            │
│    │                                                                                │
│    │段思誠共同販賣第三級毒品，處有期徒刑伍年陸月，扣案如附表五編號、所示之行動電│
│    │話共貳支均沒收之，未扣案之新臺幣伍仟貳佰元與楊哲宇連帶沒收之，如一部或全部不能沒│
│    │收時，以其與楊哲宇之財產連帶抵償。                                              │
├──┼─────┬───────┬────────┬────────┬────────┤
│4   │某段思誠之│100 年1 月11日│楊哲宇位於高雄市│愷他命30公克，  │被告2 人以附表五│
│    │友人      │晚間8 時45分許│岡山火車站附近之│7400元          │編號20、22之電話│
│    │          │後不詳時間    │租屋處          │                │聯繫            │
│    ├─────┴───────┴────────┴────────┴────────┤
│    │主文：                                                                          │
│    │楊哲宇共同販賣第三級毒品，累犯，處有期徒刑參年貳月，扣案如附表五編號、所示之│
│    │行動電話共貳支均沒收之，未扣案之新臺幣柒仟肆佰元與段思誠連帶沒收之，如一部或全部│
│    │不能沒收時，以其與段思誠之財產連帶抵償。                                        │
│    │                                                                                │
│    │段思誠共同販賣第三級毒品，處有期徒刑伍年捌月，扣案如附表五編號、所示之行動電│
│    │話共貳支均沒收之，未扣案之新臺幣柒仟肆佰元與楊哲宇連帶沒收之，如一部或全部不能沒│
│    │收時，以其與楊哲宇之財產連帶抵償。                                              │
└──┴────────────────────────────────────────┘
附表四  被告許家齊販賣愷他命部分
┌──┬─────┬───────┬────────┬────────┬────────┐
│編號│販賣對象  │時間          │地點            │數量與價值      │備註            │
├──┼─────┼───────┼────────┼────────┼────────┤
│1   │楊哲宇    │100 年1 月28日│許家齊位於高雄市│如附表五編號14、│以0000000000號電│
│    │          │晚間8 時至9 時│林森路之租屋處（│15所示之愷他命共│話（未扣案）與楊│
│    │          │55分許間某時  │檢察官誤載為高雄│2 包，36000 元。│哲宇聯繫        │
│    │          │              │市○○○路古德曼│                │                │
│    │          │              │咖啡店、中山一路│                │                │
│    │          │              │50號前）        │                │                │
└──┴─────┴───────┴────────┴────────┴────────┘
附表五  扣案物清單
┌──┬─────────┬─────┬────────────────────────┐
│編號│名稱              │數量      │備註                                            │
├──┼─────────┼─────┼────────────────────────┤
│1   │愷他命（內含15小包│1大包     │於榮總路查獲現場扣得，毛重共計165.5 公克。      │
│    │）                │          │（編號1 、7 、8 之愷他命合計驗後推估純值淨重約  │
│    │                  │          │1490.95公克）                                   │
├──┼─────────┼─────┼────────────────────────┤
│2   │現金              │237000元  │於榮總路查獲現場扣得                            │
├──┼─────────┼─────┼────────────────────────┤
│3   │LV圖樣皮質背包    │1個       │於榮總路查獲現場扣得                            │
├──┼─────────┼─────┼────────────────────────┤
│4   │NOKIA牌手機       │1支       │於榮總路查獲現場扣得                            │
├──┼─────────┼─────┼────────────────────────┤
│5   │XIMAX牌棕色手機   │1支       │於榮總路查獲現場扣得                            │
│    │                  │（含SIM 卡│手機序號：000000000000000                       │
│    │                  │1 枚）    │門號：0000000000號                              │
├──┼─────────┼─────┼────────────────────────┤
│6   │SONYERICSSON牌手機│1支       │於榮總路查獲現場扣得                            │
├──┼─────────┼─────┼────────────────────────┤
│7   │愷他命（內含5 小包│1大包     │於林楓騵位於高雄市○○區○○路174 巷70號12樓之租│
│    │）                │          │屋處內扣得，毛重共計418.5公克。                 │
│    │                  │          │（編號1 、7 、8 之愷他命合計驗後推估純值淨重約  │
│    │                  │          │1490.95公克）                                   │
├──┼─────────┼─────┼────────────────────────┤
│8   │愷他命            │1大包     │於林楓騵前揭租屋處扣得，毛重1004.5公克。        │
│    │                  │          │（編號1 、7 、8 之愷他命合計驗後推估純值淨重約  │
│    │                  │          │1490.95公克）                                   │
├──┼─────────┼─────┼────────────────────────┤
│9   │圓形藥錠          │149顆     │於林楓騵前揭租屋處扣得，非違禁物。              │
├──┼─────────┼─────┼────────────────────────┤
│10  │夾鍊袋            │1大包     │於林楓騵前揭租屋處扣得                          │
├──┼─────────┼─────┼────────────────────────┤
│11  │電子磅秤          │1個       │於林楓騵前揭租屋處扣得                          │
├──┼─────────┼─────┼────────────────────────┤
│12  │咖啡色塑膠袋（編號│1個       │於林楓騵前揭租屋處扣得                          │
│    │8 、9 之愷他命外包│          │                                                │
│    │裝）              │          │                                                │
├──┼─────────┼─────┼────────────────────────┤
│13  │紙袋（編號7 、8 、│1個       │於林楓騵前揭租屋處扣得                          │
│    │12之愷他命外包裝）│          │                                                │
├──┼─────────┼─────┼────────────────────────┤
│14  │愷他命（內含3 包）│1包       │於中山一路查獲現場扣得，毛重101.07公克，驗前淨重│
│    │                  │          │99.558公克，驗後淨重99.545公克（純度79.5％）    │
├──┼─────────┼─────┼────────────────────────┤
│15  │愷他命            │1包       │於中山一路查獲現場扣得，毛重51.10 公克，驗前淨重│
│    │                  │          │49.825公克，驗後淨重49.812公克（純度84.3％）    │
├──┼─────────┼─────┼────────────────────────┤
│16  │愷他命（內含4包） │1包       │於中山一路查獲現場扣得，毛重共4.98公克，驗前淨重│
│    │                  │          │3 公克，驗後淨重2.991公克（純度90.9％）         │
├──┼─────────┼─────┼────────────────────────┤
│17  │圓形藥錠          │7顆       │於中山一路查獲現場扣得，非違禁物                │
├──┼─────────┼─────┼────────────────────────┤
│18  │現金              │20500元   │於中山一路查獲現場扣得，楊哲宇所有              │
├──┼─────────┼─────┼────────────────────────┤
│19  │NOKIA牌手機       │1支       │於中山一路查獲現場扣得，楊清和所有              │
│    │                  │（含SIM 卡│手機序號：000000000000000                       │
│    │                  │1 枚）    │門號：0000000000號                              │
├──┼─────────┼─────┼────────────────────────┤
│20  │SONYERICCSON牌手機│1支       │於中山一路查獲現場扣得，楊哲宇所有              │
│    │                  │（含SIM 卡│手機序號：000000000000000                       │
│    │                  │1 枚）    │門號：0000000000號                              │
├──┼─────────┼─────┼────────────────────────┤
│21  │SONYERICCSON牌手機│1支       │於中山一路查獲現場扣得                          │
├──┼─────────┼─────┼────────────────────────┤
│22  │金鵬牌手機        │1支       │於中山一路查獲現場扣得，段思誠所有              │
│    │                  │（含SIM 卡│手機序號：000000000000000、000000000000000      │
│    │                  │1 枚）    │門號：0000000000號                              │
├──┼─────────┼─────┼────────────────────────┤
│23  │SIM卡             │1枚       │於中山一路查獲現場扣得（門號：0000000000號）    │
├──┼─────────┼─────┼────────────────────────┤
│24  │NOKIA牌手機       │1支       │於中山一路查獲現場扣得                          │
├──┼─────────┼─────┼────────────────────────┤
│25  │咖啡色背包        │1個       │於中山一路查獲現場扣得                          │
├──┼─────────┼─────┼────────────────────────┤
│26  │愷他命            │1包       │於許家齊位於高雄市苓雅區○○○路400 之1 號之住處│
│    │                  │          │扣得，毛重3.53公克。                            │
├──┼─────────┼─────┼────────────────────────┤
│27  │夾鍊袋            │1包       │於許家齊前揭住處扣得                            │
├──┼─────────┼─────┼────────────────────────┤
│28-1│現金              │36000元   │於許家齊前揭住處扣得，為許家齊所有，附表四犯罪所│
│    │                  │          │得之物。                                        │
├──┼─────────┼─────┼────────────────────────┤
│28-2│現金              │38000元   │於許家齊前揭住處扣得，為許家齊所有，與本件犯罪無│
│    │                  │          │關。                                            │
├──┼─────────┼─────┼────────────────────────┤
│29  │門號0000000000號  │1支       │於許家齊前揭住處扣得                            │
│    │Samsumg牌手機     │          │                                                │
└──┴─────────┴─────┴────────────────────────┘
附表六
被告林楓騵於99年12月14日與證人許志揚之通訊監察譯文
┌──┬─────────────────┬──────────────┬───────┐
│編號│撥打時間／通話之人／卷內出處      │通話內容                    │（A ）門號基地│
│    │                                  │                            │台位置        │
├──┼─────────────────┼──────────────┼───────┤
│1   │99年12月14日下午2 時37分/被告林楓 │A：喂！                     │高雄縣鳳山市鳳│
│    │騵之0000000000號電話（A）撥打電話 │B：你那裡機票訂得到20號的嗎 │甲路382號     │
│    │給證人許志揚之0000000000號電話（B │   ？                       │              │
│    │）/偵卷二第45頁                   │A：機票？這樣…             │              │
│    │                                  │B：沒有要刷卡。             │              │
│    │                                  │A：我知道。                 │              │
│    │                                  │B：訂得到20號的嗎？         │              │
│    │                                  │A：應該是有，因為今天還可以 │              │
│    │                                  │   。                       │              │
│    │                                  │B：不然那是朋友叫我幫他訂的 │              │
│    │                                  │   。                       │              │
│    │                                  │A：好呀！                   │              │
│    │                                  │B：不然你幫我那個一下，我晚 │              │
│    │                                  │   上過去跟你拿。           │              │
│    │                                  │A：好。                     │              │
├──┼─────────────────┼──────────────┼───────┤
│2   │99年12月14日下午2 時43分/被告林楓 │A：喂！                     │高雄市小港區高│
│    │騵之0000000000號電話（A）撥打電話 │B：你那有確定嗎？           │鳳路431號     │
│    │給證人許志揚之0000000000號電話（B │A：有呀！                   │              │
│    │）/偵卷二第45頁                   │B：這樣我晚上差不多8、9點過 │              │
│    │                                  │   去，包含你的順便給你。   │              │
│    │                                  │A：好。                     │              │
│    │                                  │B：我也是一樣喔！那是另外的 │              │
│    │                                  │   ，那張另外的，我一樣，那 │              │
│    │                                  │   是朋友在問的。           │              │
│    │                                  │A：喔！                     │              │
├──┼─────────────────┼──────────────┼───────┤
│3   │99年12月14日下午4 時45分/被告林楓 │A：喂！                     │高雄縣鳳山市過│
│    │騵之0000000000號電話（A）撥打電話 │B：我差不多8點那裡過去。    │埤里鳳頂路360 │
│    │給證人許志揚之0000000000號電話（B │A：8點那裡。                │號            │
│    │）/偵卷二第45頁                   │B：對。                     │              │
│    │                                  │A：好。                     │              │
├──┼─────────────────┼──────────────┼───────┤
│4   │99年12月14日下午7 時56分/被告林楓 │A：喂！                     │高雄縣鳳山市鳳│
│    │騵之0000000000號電話（A）撥打電話 │B：你現在可以過來了，我過去 │甲路382號     │
│    │給證人許志揚之0000000000號電話（B │   楠梓跟你相等好了。       │              │
│    │）/ 偵卷二第45頁                  │A：等我一下好嗎？我還沒那個 │              │
│    │                                  │   吶！                     │              │
│    │                                  │B：好呀！沒關係，你差不多什 │              │
│    │                                  │   麼時候？                 │              │
│    │                                  │A：我過去找你，這樣…       │              │
│    │                                  │B：因為我是叫他過來，我是回 │              │
│    │                                  │   去洗澡，他從路竹過來也要 │              │
│    │                                  │   半小時。                 │              │
│    │                                  │A：我8點半至9點到那裡好了。 │              │
│    │                                  │B：好，OK！                 │              │
├──┼─────────────────┼──────────────┼───────┤
│5   │99年12月14日下午8 時53分/被告林楓 │A：喂！                     │高雄縣鳳山市過│
│    │騵之0000000000號電話（A）撥打電話 │B：要起走了嗎？             │仁街52號      │
│    │給證人許志揚之0000000000號電話（B │A：到附近而已嗎？           │              │
│    │）/ 偵卷二第45頁                  │B：你不會順便過去找小蕾聊二 │              │
│    │                                  │   句，算說你在那等我，我回 │              │
│    │                                  │   頭回來，你在那等我，還是 │              │
│    │                                  │   要跟我回來？             │              │
│    │                                  │A：我聽不懂。               │              │
│    │                                  │B：我看你是要在小蕾那裡坐一 │              │
│    │                                  │   下等我，還是你要跟我一起 │              │
│    │                                  │   回來。                   │              │
│    │                                  │A：你說我跟你去嗎？還是怎樣 │              │
│    │                                  │   ？還是我在旁邊等你？     │              │
│    │                                  │B：你跟我來也可以呀！你要等 │              │
│    │                                  │   我也可以呀！看你呀！你到 │              │
│    │                                  │   那裡了？你要出來了嗎？   │              │
│    │                                  │A：他們在那裡嗎？           │              │
│    │                                  │B：我朋友現在過來了。       │              │
│    │                                  │A：好。                     │              │
│    │                                  │B：還是你到楠梓再說？       │              │
│    │                                  │A：好呀！                   │              │
│    │                                  │B：怎樣有什麼困難？         │              │
│    │                                  │A：這樣沒關係，我等一下叫小 │              │
│    │                                  │   姐坐計程車好了。         │              │
│    │                                  │B：啥？                     │              │
│    │                                  │A：沒啦！我要載小姐，不然我 │              │
│    │                                  │   叫她坐計程車好了，我突然 │              │
│    │                                  │   忘記。                   │              │
│    │                                  │B：好。                     │              │
├──┼─────────────────┼──────────────┼───────┤
│6   │99年12月14日下午9 時21分/被告林楓 │A：喂！                     │高雄縣鳳山市過│
│    │騵之0000000000號電話（A）撥打電話 │B：你到那裡了？             │仁街52號      │
│    │給證人許志揚之0000000000號電話（B │A：我現在在他家要過去了，我 │              │
│    │）/ 偵卷二第45頁                  │   來拿票。                 │              │
│    │                                  │B：什麼？                   │              │
│    │                                  │A：我去跟人家拿票，要過去了 │              │
│    │                                  │   。                       │              │
│    │                                  │B：好。                     │              │
├──┼─────────────────┼──────────────┼───────┤
│7   │99年12月14日下午9 時34分/證人許志 │B：喂！                     │高雄市三民區九│
│    │揚之0000000000號電話（B）撥打電話 │A：要在那裡等？             │如一路232號   │
│    │給被告林楓騵之0000000000號電話（A │B：你到那裡了？             │              │
│    │）/偵卷二第46頁                   │A：我要過去…下楠梓嘛？     │              │
│    │                                  │B：對呀！下楠梓，你下楠梓前 │              │
│    │                                  │   打給我，我過去楠梓帶你好 │              │
│    │                                  │   了，還是我介紹給你們認識 │              │
│    │                                  │   ，讓你們直接配合就好了。 │              │
│    │                                  │A：沒關係，我快到楠梓了，你 │              │
│    │                                  │   到楠梓交流道多久？       │              │
│    │                                  │B：我過去差不多10分鐘左右， │              │
│    │                                  │   我現在可以出去了嗎？     │              │
│    │                                  │A：對，差不多吧！           │              │
│    │                                  │B：好。                     │              │
├──┼─────────────────┼──────────────┼───────┤
│8   │99年12月14日下午9 時42分/證人許志 │B：喂！                     │高雄市楠梓區興│
│    │揚之0000000000號電話（B）撥打電話 │A：你到那裡？               │楠路309巷50弄6│
│    │給被告林楓騵之0000000000號電話（A │B：你停在那個交流道？全家那 │號            │
│    │）/偵卷二第46頁                   │   裡？                     │              │
│    │                                  │A：全家對。                 │              │
│    │                                  │B：好，你等我，我差不多再5分│              │
│    │                                  │   鐘。                     │              │
├──┼─────────────────┼──────────────┼───────┤
│9   │99年12月14日下午9 時53分/被告林楓 │A：喂！                     │高雄市楠梓區興│
│    │騵之0000000000號電話（A）撥打電話 │B：你在那裡？               │楠路309巷50弄6│
│    │給證人許志揚之0000000000號電話（B │A：全家旁邊的巷子。         │號            │
│    │）/ 偵卷二第46頁                  │B：全家旁邊的巷子喔？       │              │
│    │                                  │A：對呀！                   │              │
│    │                                  │B：哭爸我還在那繞來繞去。   │              │
│    │                                  │A：我看還沒到，我就不要停在 │              │
│    │                                  │   那裡。                   │              │
│    │                                  │B：你是下交流道右轉那間全家 │              │
│    │                                  │   嗎？                     │              │
│    │                                  │A：對呀！                   │              │
│    │                                  │B：好，我繞來另一頭的全家。 │              │
│    │                                  │A：對面有在擺攤，我就沒那個 │              │
│    │                                  │   。                       │              │
│    │                                  │B：喔！過去再講好了，我快到 │              │
│    │                                  │   了。                     │              │
│    │                                  │A：嗯！                     │              │
└──┴─────────────────┴──────────────┴───────┘
附表七
與犯罪事實四（楊哲宇及段思誠共犯部分）相關之通訊監察譯文
┌──┬─────────────────┬──────────────┬───────┐
│編號│撥打時間／通話之人／卷內出處      │通話內容                    │（A ）門號基地│
│    │                                  │                            │台位置        │
├──┼─────────────────┼──────────────┼───────┤
│1-1 │100年1 月6 日下午10時44分/被告楊哲│A：嘿                       │高雄市岡山鎮公│
│    │宇之0000000000號電話（A）撥打電話 │B：我這邊不到那個           │園西路二段96巷│
│    │給被告段思誠之0000000000號電話（B │A：啊你那邊多少阿？         │123號         │
│    │）/警卷三第51頁                   │B：六千而已                 │              │
│    │                                  │A：我等一下過去你那邊再說了 │              │
│    │                                  │   ，你現在在哪？在六角仔那 │              │
│    │                                  │   邊嗎                     │              │
│    │                                  │B：沒有啦我在我朋友這啦你剛 │              │
│    │                                  │   載和仔來牽車這           │              │
│    │                                  │A：恩我等一下過去找你       │              │
├──┼─────────────────┼──────────────┼───────┤
│1-2 │100年1 月6 日下午10時58分/被告楊哲│A：不然你先寄放5千2在那我拿2│高雄市岡山區剛│
│    │宇之0000000000號電話（A）撥打電話 │   0給你                    │山路620號     │
│    │給被告段思誠之0000000000號電話（B │B：不用啦不然先不用啦       │              │
│    │）/警卷三第51頁                   │A：先不用哦                 │              │
│    │                                  │B：嘿阿好啊                 │              │
├──┼─────────────────┼──────────────┼───────┤
│2-1 │100年1 月7 日上午1 時4 分/被告楊哲│A：怎樣？                   │高雄市仁武區水│
│    │宇之0000000000號電話（A）撥打電話 │B：你在哪裡啊？             │管路11號      │
│    │給被告段思誠之0000000000號電話（B │A：我要過去高雄             │              │
│    │）/ 警卷三第52頁                  │B：幫我弄20啦               │              │
│    │                                  │A：蛤？                     │              │
│    │                                  │B：20啦                     │              │
│    │                                  │A：哦你等我回來             │              │
├──┼─────────────────┼──────────────┼───────┤
│2-2 │100年1 月7 日上午1 時40分/被告段思│B：我拿給你看的賣衣服的簿子 │高雄市梓官區大│
│    │誠之0000000000號電話（B）撥打電話 │   有沒有                   │舍村1鄰大舍東 │
│    │給被告楊哲宇之0000000000號電話（A │A：嘿？                     │路126號       │
│    │）/警卷三第52頁                   │B：他那邊還有什麼牌子啊？   │              │
│    │                                  │A：我哪知道？               │              │
│    │                                  │B：蛤？                     │              │
│    │                                  │A：我哪知道我拿回家放了餒   │              │
│    │                                  │B：沒有啦你不是有看有什麼熊 │              │
│    │                                  │   掌的還有什麼的           │              │
│    │                                  │A：跟阿曼尼的阿             │              │
│    │                                  │B：跟亞曼尼的哦？           │              │
│    │                                  │A：嘿                       │              │
│    │                                  │A：哦好                     │              │
├──┼─────────────────┼──────────────┼───────┤
│3   │100年1 月7 日上午12時49分/被告段思│B：喂你好我是劉文組         │高雄市梓官區大│
│    │誠之0000000000號電話（B）撥打電話 │A：劉你媽啦                 │舍村1鄰大舍東 │
│    │給被告楊哲宇之0000000000號電話（A │B：沒有啦大仔               │路126號       │
│    │）/警卷三第53頁                   │A：怎樣？                   │              │
│    │                                  │B：你那有到五杯嗎？         │              │
│    │                                  │A：五杯？也不夠，怎樣了啦？ │              │
│    │                                  │B：嗯                       │              │
│    │                                  │A：靠杯我這邊就不夠我昨天回 │              │
│    │                                  │   來都發光了剩水雞和那邊有 │              │
│    │                                  │B：啊他現在在上班啊         │              │
│    │                                  │A：對阿                     │              │
│    │                                  │B：這這樣怎麼辦？           │              │
│    │                                  │A：下班阿                   │              │
│    │                                  │B：啥？                     │              │
│    │                                  │A：等他下班                 │              │
│    │                                  │B：現在人家要阿             │              │
│    │                                  │A：那昨天那些20勒           │              │
│    │                                  │B：人家要了啦               │              │
│    │                                  │A：都處理完了哦             │              │
│    │                                  │B：昨天馬上交手阿           │              │
│    │                                  │A：馬上交走了               │              │
│    │                                  │B：嘿阿                     │              │
│    │                                  │A：死爸這樣怎麼辦？         │              │
│    │                                  │B：我哪知道哦               │              │
│    │                                  │A：你都還沒睡哦？           │              │
│    │                                  │B：有啦                     │              │
│    │                                  │A：我想一下不然就等水雞和了 │              │
│    │                                  │B：看怎樣在說好了           │              │
├──┼─────────────────┼──────────────┼───────┤
│4-1 │100年1月11日下午7 時7 分/被告段思 │B：你到了麻                 │高雄市梓官區中│
│    │誠之0000000000號電話（B）撥打電話 │A：我在梓官這邊餒           │正路306號     │
│    │給被告楊哲宇之0000000000號電話（A │B：你叫三個哦               │              │
│    │）/ 警卷三第56頁                  │A：叫三個                   │              │
│    │                                  │B：五個啦五個啦             │              │
│    │                                  │A：五個啦好                 │              │
│    │                                  │B：像那個大杯的一樣五個哦   │              │
│    │                                  │A：好拉我知道               │              │
│    │                                  │B：要有夠                   │              │
├──┼─────────────────┼──────────────┼───────┤
│4-2 │100年1 月11日下午8 時27分/被告楊哲│A：你不是跟我說先囤20起來嗎 │高雄市岡山區岡│
│    │宇之0000000000號電話（A）撥打電話 │   ？                       │山路620號     │
│    │給被告段思誠之0000000000號電話（B │B：嘿你現在有辦法先拿五嗎   │              │
│    │）/ 警卷三第56頁                  │A：現在？阿20要順便拿給你嗎 │              │
│    │                                  │B：蛤？                     │              │
│    │                                  │A：20要現在拿給你嗎         │              │
│    │                                  │B：你拿來了嗎               │              │
│    │                                  │A：嘿阿                     │              │
│    │                                  │B：是哦                     │              │
│    │                                  │A：嘿                       │              │
│    │                                  │B：要有夠                   │              │
├──┼─────────────────┼──────────────┼───────┤
│4-3 │100年1 月11日下午8 時45分/被告段思│B：改30啦                   │高雄市岡山區竹│
│    │誠之0000000000號電話（B）撥打電話 │A：又改30哇靠               │圍里19鄰竹圍西│
│    │給被告楊哲宇之0000000000號電話（A │B：沒有拿就是拿30你5的先拿來│路54號        │
│    │）/ 警卷三第56頁                  │   給我                     │              │
│    │                                  │A：嘿                       │              │
│    │                                  │B：嘿啦                     │              │
│    │                                  │A：我剛要發給人現在在裝你聽 │              │
│    │                                  │   得懂嗎，你又突然跟我說30 │              │
│    │                                  │   ，我等一下用好你直接過來 │              │
│    │                                  │   跟我拿啦                 │              │
│    │                                  │B：你娘你爸我怎麼去啦       │              │
│    │                                  │A：我也沒辦法去啊我沒車…   │              │
└──┴─────────────────┴──────────────┴───────┘
附表八
被告林楓騵於100年1月18日與被告楊哲宇之通訊監察譯文
┌──┬─────────────────┬──────────────┬───────┐
│編號│撥打時間／通話之人／卷內出處      │通話內容                    │（A ）門號基地│
│    │                                  │                            │台位置        │
├──┼─────────────────┼──────────────┼───────┤
│1   │100年1 月18日下午5 時30分/被告楊哲│B：你在幹嘛？               │高雄市三民區大│
│    │宇之0000000000號電話（B）撥打電話 │A：沒有怎樣？               │昌一路71號    │
│    │給被告林楓騵之0000000000號電話（A │B：剛剛我朋友打來問說21會不 │              │
│    │）/警卷一第47頁反面               │   會中                     │              │
│    │                                  │A：蛤？                     │              │
│    │                                  │B：他們那邊沒有了啦，問看看 │              │
│    │                                  │   21會不會到？會中嗎？我跟 │              │
│    │                                  │   他說不會中               │              │
│    │                                  │A：他說21                   │              │
│    │                                  │B：他問我21會不會中我直接回 │              │
│    │                                  │   回去跟他說不中           │              │
│    │                                  │A：對阿                     │              │
│    │                                  │B：看他晚一點還會不會打來， │              │
│    │                                  │   打來我再跟你說           │              │
│    │                                  │A：你說要一萬的利息哦       │              │
│    │                                  │B：我聽不懂                 │              │
│    │                                  │A：一萬的利息               │              │
│    │                                  │B：一萬的利息？             │              │
│    │                                  │A：對阿                     │              │
│    │                                  │B：你說我欠你的那一萬的嗎？ │              │
│    │                                  │A：沒有我說他說的21是一萬的 │              │
│    │                                  │   利息這樣嗎？還是十萬的利 │              │
│    │                                  │   息？                     │              │
│    │                                  │B：就21會中這樣阿           │              │
│    │                                  │A：這樣他的意思是十萬嗎     │              │
│    │                                  │B：我聽不懂你的意思         │              │
│    │                                  │A：意思是一萬還是十萬       │              │
│    │                                  │B：十萬                     │              │
│    │                                  │A：就是你那天帶朋友來跟我借 │              │
│    │                                  │   的那一個哦？             │              │
│    │                                  │B：對啊！上次我帶過去那個阿 │              │
│    │                                  │A：哦                       │              │
│    │                                  │B：他問說21會不會中我直接回 │              │
│    │                                  │   回去說不會中，他們那邊因 │              │
│    │                                  │   該是都沒有了吧，看晚點打 │              │
│    │                                  │   來說什麼                 │              │
├──┼─────────────────┼──────────────┼───────┤
│2   │100年1 月18日下午6 時7 分/被告楊哲│B：你在哪裡？               │高雄市左營區大│
│    │宇之0000000000號電話（B）撥打電話 │A：我現在在外面忙，怎樣？你 │順一路91號    │
│    │給被告林楓騵之0000000000號電話（A │   要找我哦？               │              │
│    │）/警卷一第48頁                   │B：對啊！我等一下拿一萬還你 │              │
│    │                                  │   阿，我再順便拿我昨天輸的 │              │
│    │                                  │   球仔錢一萬再還你         │              │
│    │                                  │A：哦                       │              │
│    │                                  │B：聽的懂嗎                 │              │
│    │                                  │A：好啦                     │              │
│    │                                  │B：我等一下也是一樣過去那邊 │              │
│    │                                  │   找你嗎，鼎金那邊？       │              │
│    │                                  │A：你要出門了嗎？           │              │
│    │                                  │B：我等一下忙一下，差不多20 │              │
│    │                                  │   分鐘後會出門吧！         │              │
│    │                                  │A：你出門前打給我           │              │
│    │                                  │B：好                       │              │
├──┼─────────────────┼──────────────┼───────┤
│3   │100年1 月18日下午6 時34分/被告楊哲│B：我要去了哦               │高雄市鳳山區過│
│    │宇之0000000000號電話（B）撥打電話 │A：我現在在家洗澡餒         │仁街52號      │
│    │給被告林楓騵之0000000000號電話（A │B：那樣怎麼辦我現在趕，很趕 │              │
│    │）/ 警卷一第48頁                  │A：有哦                     │              │
│    │                                  │B：恩！趕一下啦！好不好     │              │
│    │                                  │A：蛤？                     │              │
│    │                                  │B：拜託！                   │              │
│    │                                  │A：還是要過去那邊           │              │
│    │                                  │B：哪裡？                   │              │
│    │                                  │A：橋下那邊阿               │              │
│    │                                  │B：哪裡？                   │              │
│    │                                  │A：橋下那邊阿               │              │
│    │                                  │B：沒有啦！人家剛下班我拜託 │              │
│    │                                  │   人家的，人家也趕時間的， │              │
│    │                                  │   剛好順便                 │              │
│    │                                  │A：這樣你慢慢開就好了！我洗 │              │
│    │                                  │   澡10分鐘過去那邊差不多15 │              │
│    │                                  │   分鐘                     │              │
│    │                                  │B：過去那邊差不多15分鐘     │              │
│    │                                  │A：我洗差不多10分鐘啊！過去 │              │
│    │                                  │   那邊大概15分鐘阿         │              │
│    │                                  │B：好！快一點！             │              │
│    │                                  │A：慢慢開就好了             │              │
├──┼─────────────────┼──────────────┼───────┤
│4   │100年1 月18日下午7 時10分/被告楊哲│B：你在哪啊                 │高雄市小港區高│
│    │宇之0000000000號電話（B）撥打電話 │A：在路上，你開去榮總好了， │鳳路431號     │
│    │給被告林楓騵之0000000000號電話（A │   比較近                   │              │
│    │）/ 警卷一第48頁                  │B：榮總哦！好               │              │
├──┼─────────────────┼──────────────┼───────┤
│5   │100年1 月18日下午7 時19分/被告楊哲│B：急診室那邊嗎？           │高雄市鳳山區過│
│    │宇之0000000000號電話（B）撥打電話 │A：嘿，路口那就好了！轉角那 │埤里鳳頂路360 │
│    │給被告林楓騵之0000000000號電話（A │   邊就好了                 │號            │
│    │）/ 警卷一第48頁反面              │B：蛤？                     │              │
│    │                                  │A：大中路的轉角那邊就好了   │              │
│    │                                  │B：轉角那邊就好？           │              │
│    │                                  │A：嘿啦                     │              │
│    │                                  │B：哦好！快一點             │              │
├──┼─────────────────┼──────────────┼───────┤
│6   │100年1 月18日下午7 時29分/被告楊哲│B：你在哪啊？               │高雄市左營區大│
│    │宇之0000000000號電話（B）撥打電話 │A：我在轉角這邊怎麼沒有看到 │中一路227號   │
│    │給被告林楓騵之0000000000號電話（A │   你？                     │              │
│    │）/ 警卷一第48頁反面              │B：我跟你說那邊不好停車，我 │              │
│    │                                  │   在急診室對面的7-11這邊   │              │
│    │                                  │A：喔好！                   │              │
└──┴─────────────────┴──────────────┴───────┘
附錄本判決論罪法條：
毒品危害防制條例第4條
製造、運輸、販賣第一級毒品者，處死刑或無期徒刑；處無期徒
刑者，得併科新臺幣2 千萬元以下罰金。
製造、運輸、販賣第二級毒品者，處無期徒刑或7 年以上有期徒
刑，得併科新臺幣1 千萬元以下罰金。
製造、運輸、販賣第三級毒品者，處5 年以上有期徒刑，得併科
新臺幣7 百萬元以下罰金。
製造、運輸、販賣第四級毒品者，處3 年以上10年以下有期徒刑
，得併科新臺幣3 百萬元以下罰金。
製造、運輸、販賣專供製造或施用毒品之器具者，處1 年以上7
年以下有期徒刑，得併科新臺幣1 百萬元以下罰金。
前五項之未遂犯罰之。
毒品危害防制條例第8條
轉讓第一級毒品者，處1 年以上7 年以下有期徒刑，得併科新臺
幣1 百萬元以下罰金。
轉讓第二級毒品者，處6 月以上5 年以下有期徒刑，得併科新臺
幣70萬元以下罰金。
轉讓第三級毒品者，處3 年以下有期徒刑，得併科新臺幣30萬元
以下罰金。
轉讓第四級毒品者，處1 年以下有期徒刑，得併科新臺幣10萬元
以下罰金。
前四項之未遂犯罰之。
轉讓毒品達一定數量者，加重其刑至二分之一，其標準由行政院
定之。